臺灣高等法院刑事判決
110年度交上易字第249號
上  訴  人  臺灣新北地方檢察署檢察官
被      告  謝君英


上列上訴人因被告過失傷害案件，不服臺灣新北地方法院110年
度審交易字第516號，中華民國110年8月10日第一審判決（起訴
案號：臺灣新北地方檢察署110年度調偵字第938號），提起上訴
，本院判決如下：
    主  文
上訴駁回。
謝君英緩刑貳年。
    事  實
一、謝君英於民國109年6月24日9時6分許，騎乘車牌號碼000-00
    0號普通重型機車，沿新北市新莊區西盛街往龍安路方向行
    駛，行經新北市○○區○○街000號前，本應注意車輛行駛時，
    應注意車前狀況，隨時採取必要之安全措施，而當時天候晴
    、日間自然光線、柏油路面乾燥、無缺陷、無障礙物、視距
    良好，並無不能注意之情形，卻疏未注意前方適有穿越西盛
    街之李王昭步行而來，謝君英仍貿然繼續直行，因此不慎擦
    撞李王昭，致李王昭受有右股骨粗隆骨折傷害。謝君英肇事
    後留在現場，且在有偵查犯罪職權之公務員知悉其犯行前，
    即向據報前來處理之警員自承上情並接受裁判。
二、嗣李王昭於109年9月5日因膽囊炎引發敗血性休克死亡(無證
    據證明與謝君英之過失傷害行為有關)，故由其子李榮祿、
    其女李鈴鳳訴請臺灣新北地方檢察署檢察官偵查起訴。
    理  由
壹、證據能力方面：
一、按被告以外之人於審判外之言詞或書面陳述，除法律有規定
    者外，不得作為證據，刑事訴訟法第159條第1項固定有明文
    。惟被告以外之人於審判外之陳述，雖不符同法第159條之1
    至同條之4之規定，而經當事人於審判程序同意作為證據，
    法院審酌該言詞或書面陳述作成時之情況，認為適當者，亦
    得為證據；又當事人、代理人或辯護人於法院調查證據時，
    知有第159條第1項不得為證據之情形，而未於言詞辯論終結
    前聲明異議者，視為有前項之同意，同法第159條之5第1項
    、第2項亦有明文規定。經查，本判決下列所引用之被告以
    外之人於審判外之陳述，檢察官、被告謝君英(下稱被告)於
    本院準備程序及審理中，均已表示「證據能力沒有意見」等
    語明確（本院卷第43、44、74至76頁)，迄本院言詞辯論終
    結前，亦未就證據能力聲明異議；本院審酌該些傳聞證據製
    作時之情況，尚無違法不當及證明力明顯過低之瑕疵，亦認
    以之作為證據要屬適當，爰依刑事訴訟法第159條之5第2項
    之規定，認均有證據能力。
二、本判決所引用之非供述證據，並無證據顯示係公務員違背法
    定程序所取得，亦無顯不可信之情況，且經本院於審理期日
    逐一提示而為合法調查，自亦得作為本案認定犯罪事實之證
    據。
貳、實體方面：
一、上揭犯罪事實，業據被告於警詢、偵查、原審及本院準備程
    序、審理時均自白不諱(相驗卷第35、77頁，109年度偵字第
    43391號卷第10頁，原審卷第38、43頁，本院卷第43、77頁)
    ，核與告訴人李鈴鳳、李榮祿指述之情節大致相符(相驗卷
    第23至33頁)，並有道路交通事故調查報告表㈠、㈡、道路交
    通事故現場圖、車禍現場照片、監視器錄影翻拍畫面、道路
    交通事故當事人酒精測定紀錄表、機車車籍及駕駛人資料查
    詢結果、新泰綜合醫院109年9月7日診斷證明書、臺灣新北
    地方檢察署109年9月6日檢驗報告書、相驗屍體證明書在卷
    可稽(相驗卷第39至53、57、59、81至91、135、261頁)。綜
    合上開各項補強證據，足認被告之前揭任意性自白，確與事
    實相符，值堪採信。從而本案事證明確，被告之犯行堪予認
    定。
二、核被告所為，係犯刑法第284條前段之過失傷害罪。被告肇
    事後，在有偵查犯罪職權之公務員發覺前，即主動向現場處
    理警員自承肇事並接受裁判乙節，有道路交通事故肇事人自
    首情形記錄表存卷供憑(相驗卷第55頁)，足認被告合於自首
    要件，爰依刑法第62條前段之規定減輕其刑。
三、上訴駁回之理由：
　㈠原審以被告罪證明確，審酌被告領有普通重型機車駕駛執照
    ，騎車上路時，本應注意車前狀況，隨時採取必要之安全措
    施，卻疏未注意行走而來之李王昭，致李王昭受有如前所述
    之傷勢，實有不該，惟始終坦承犯行，態度尚可，兼衡其素
    行、教育程度、職業、家庭經濟等一切情狀，量處有期徒刑
    4月，如易科罰金，以新臺幣(下同)1,000元折算1日，經核
    其認事用法均無違誤，量刑亦稱妥適。
　㈡檢察官上訴意旨略以：被告於車禍發生後，對李王昭不聞不
    問，迄未賠償，顯然全無悔意，態度惡劣，原審僅量處有期
    徒刑4月，實屬過輕，有違罪刑相當原則等語。惟有關刑之
    量定，屬法院得依職權自由裁量之事項，苟於量刑時，已以
    行為人之責任為基礎，並斟酌刑法第57條各款所列一切情狀
    ，在法定刑度之內予以裁量，又未濫用其職權，所量之刑亦
    無違公平、比例、罪刑相當等量刑原則者，即不得遽指為違
    法（最高法院110年度台上字第5521號判決意旨參照）。原
    判決已於理由欄內具體說明前揭所審酌之刑法第57條各款情
    事，而在法定刑度內判處有期徒刑4月，要無違反公平原則
    、比例原則、罪刑相當原則，或有何逾越法律所規定範圍，
    抑或濫用權限之情形；又被告已於本院審理期間，與李王昭
    之家屬成立訴訟上調解，並依約給付300萬元完畢乙節，有
    李鈴鳳之刑事陳明狀、臺灣新北地方法院三重簡易庭110年1
    1月2日調解筆錄、南山產物理賠明細通知附卷可佐(本院卷
    第57、59、81頁)，益見檢察官指摘被告不聞不問、犯後態
    度不佳等情，尚屬無據。故本件檢察官之上訴為無理由，應
    予駁回。
四、被告前未曾因故意犯罪而受有期徒刑以上刑之宣告，有本院
    被告前案紀錄表在卷可考，其因一時輕忽致罹刑典，惟始終
    坦承犯罪，頗見悔意，並已依約履行全部調解條款，李鈴鳳
    等家屬亦表示不再追究被告之民刑事責任(本院卷第57頁)，
    堪認經此偵審程序之教訓，被告當已知所警惕，信無再犯之
    虞，是本院認原審所宣告之刑，以暫不執行為適當，爰併予
    宣告緩刑2年，以啟自新。
據上論斷，應依刑事訴訟法第368條，刑法第74條第1項第1款，
判決如主文。
本案經檢察官謝祐昀提起公訴，檢察官陳炎辰提起上訴，檢察官
洪威華到庭執行職務。
中　　華　　民　　國　　110 　年　　12　　月　　29　　日
　　　　　　　　　刑事第二十一庭審判長法　官  林怡秀
　　　　　　　　　　　　　　　　      法　官  胡宜如
　　　　　　　　　　　　　　　　　    法　官  劉元斐
以上正本證明與原本無異。
不得上訴。
                                      書記官  陳靜雅
中　　華　　民　　國　　110 　年　　12　　月　　29　　日
附錄：本案論罪科刑法條全文
中華民國刑法第284條
因過失傷害人者，處1年以下有期徒刑、拘役或10萬元以下罰金
；致重傷者，處3年以下有期徒刑、拘役或30萬元以下罰金。